臺灣彰化地方法院刑事判決　　　　　　　　　　　　　九十三年度訴字第三八七號
　　公　訴　人　臺灣彰化地方法院檢察署檢察官
　　被　　　告　甲○○
右列被告因違反毒品危害防制條例案件，經檢察官提起公訴（九十三年度毒偵字第六
二二號），於本院準備程序中，被告就被訴事實為有罪之陳述，經本院合議庭裁定改
依簡式審判程序審理，並判決如左：
    主  文
甲○○連續施用第一級毒品，累犯，處有期徒刑壹年。
扣案第一級毒品海洛因參拾捌包（驗餘總淨重柒點肆公克）均沒收銷燬。
    事  實
一、甲○○曾因過失致死、違反麻醉藥品管理條例案件、肅清煙毒條例案件，分經法
    院判處有期徒刑五月、四月、三年二月確定，前開二罪經裁定定應執行刑為有期
    徒刑八月確定後，與第三罪接續執行，嗣於民國八十六年二月二十二日縮短刑期
    假釋出監，惟其假釋又經撤銷，應執行殘刑有期徒刑一年十月二十二日，後於八
    十九年十二月一日執行完畢。又因違反毒品危害防制條例案件，分經本院判處有
    期徒刑七月、十月確定，並經裁定定應執行刑為有期徒刑一年四月確定在案，嗣
    於九十三年二月十七日（起訴書誤載為十八日）執行完畢。其前因施用毒品案件
    ，經裁定觀察勒戒、強制戒治及停止戒治，末停止戒治付保護管束期滿視為強制
    戒治執行完畢，而經臺灣彰化地方法院檢察署檢察官於八十八年九月二十七日，
    以八十八年度戒毒偵字第三二號為不起訴處分確定。又因施用毒品案件，經裁定
    送強制戒治一年，嗣於九十一年十一月七日強制戒治執行完畢釋放，其前開施用
    毒品而違反毒品危害防制條例犯行，並經法院判處有期徒刑七月、十月確定，並
    經裁定定應執行刑為有期徒刑一年四月，業如前述。詎其仍不知悔改，復於前揭
    不起訴處分及強制戒治執行完畢釋放後五年內，基於施用第一級毒品之概括犯意
    ，自九十三年三月一日起，迄同年四月底某日止，在其位於彰化縣社頭鄉○○里
    ○○路○段三三三巷十五號之住處（起訴書誤載為彰化縣永靖鄉大水溝旁），以
    針筒注射手臂靜脈之方式，連續施用海洛因多次，並約二、三日施用乙次。嗣於
    九十三年三月二日上午十時許，在彰化縣永靖鄉○○村○○路○段一六七巷十六
    號前經警查獲，並扣得其所有供施用之第一級毒品海洛因三十八包（驗餘總淨重
    七‧四公克），始偵知上情。
二、案經彰化縣警察局員林分局報告臺灣彰化地方法院檢察署檢察官偵查起訴。
    理  由
一、被告甲○○於準備程序中，就右揭犯罪事實為有罪之陳述，且所犯係死刑、無期
    徒刑、最輕本刑為三年以上有期徒刑以外之罪，經本院合議庭依刑事訴訟法第二
    百七十三條之一第一項之規定，裁定由法官一人獨任進行簡式審判程序，合此敘
    明。
二、右揭犯罪事實，業據被告於本院審理時坦承不諱，且被告於前揭時地獲案後，經
    警採其尿液送驗結果，係呈嗎啡（施用海洛因者會在其體內代謝為嗎啡成分殘留
    ，並經由尿液排出）陽性反應，有彰化縣衛生局煙毒尿液檢驗成績書乙紙在卷足
    參，此外，並有白色粉末三十八包扣案可稽，而該白色粉末三十八包，經法務部
    調查局鑑定結果，認均含第一級毒品海洛因成分，驗餘總淨重七‧四公克，有法
    務部調查局九十三年三月二十二日調科壹字第一四○○○九九五五號鑑定通知書
    乙紙在卷可稽。而被告前因施用毒品案件，經裁定觀察勒戒、強制戒治及停止戒
    治，末停止戒治付保護管束期滿視為強制戒治執行完畢，而經臺灣彰化地方法院
    檢察署檢察官於八十八年九月二十七日，以八十八年度戒毒偵字第三二號為不起
    訴處分確定。又因施用毒品案件，經裁定送強制戒治一年，嗣於九十一年十一月
    七日強制戒治執行完畢釋放等情，有臺灣高等法院被告全國前案紀錄表乙份在卷
    可憑，綜上，本案事證已臻明確，被告犯行，洵堪認定。
三、查被告前因施用毒品案件，於不起訴處分及強制戒治執行完畢釋放後，復於五年
    內再度施用第一級毒品海洛因，核其所為，係犯毒品危害防制條例第十條第一項
    之施用第一級毒品罪。其為供自己施用之目的而持有上開毒品，其於施用前後持
    有之低度行為，應為施用之高度行為所吸收，不另論罪。其先後多次犯行，時間
    緊接，犯罪構成要件相同，顯係基於概括犯意反覆為之，為連續犯，應依刑法第
    五十六條之規定以一罪論，並加重其刑。至公訴人雖僅敘及被告於九十三年三月
    二日，施用海洛因一次之犯行，惟事實欄所示未據起訴部分，與起訴書記載部分
    ，有連續犯之裁判上一罪關係，業如前述，為起訴效力所及，本院自應併予審酌
    。第查被告有如事實欄所示之論罪科刑情形，此有上開臺灣高等法院被告全國前
    案紀錄表乙份在卷可按，其於受有期徒刑執行完畢後，五年以內再犯有期徒刑以
    上刑之本罪，為累犯，應依刑法第四十七條之規定加重其刑，並遞加之。爰審酌
    被告有前開構成累犯之論罪科刑情形，素行不佳，經法院二度送強制戒治後，猶
    不思戒絕革除惡習，仍犯本件施用毒品犯行，扣案之毒品數量高達三十八包，惟
    坦承犯行，態度良好，扣案毒品總淨重僅七‧四公克，兼衡被告犯罪之動機、目
    的、手段、品行、生活狀況、智識程度等一切情狀，量處如主文所示之刑。至扣
    案之海洛因三十八包（驗餘總淨重七‧四公克）係屬第一級毒品，為違禁物，不
    問屬於被告與否，併依同條例第十八條第一項前段之規定宣告沒收銷燬之。
據上論斷，應依刑事訴訟法第二百七十三條之一第一項、第二百九十九條第一項前段
，毒品危害防制條例第十條第一項、第十八條第一項前段，刑法第十一條前段、第五
十六條、第四十七條，判決如主文。
本案經檢察官林鈴淑到庭執行職務。
中      華      民      國      九十三      年    七    月    二十六    日
                                臺灣彰化地方法院刑事第一庭
                                    法      官  游  秀  雯
右正本證明與原本無異。
如不服本判決，應於判決送達後十日內，向本院提出上訴狀（須附繕本）。
                                    法院書記官  陳  文  俊
中      華      民      國      九十三      年    七    月    二十六    日
附錄本案論罪科刑法條全文：
毒品危害防制條例第十條
施用第一級毒品者，處六月以上五年以下有期徒刑。
施用第二級毒品者，處三年以下有期徒刑。
